【裁判字號】    97,訴,274
【裁判日期】    970527
【裁判案由】    毒品危害防制條例等
【裁判全文】
臺灣桃園地方法院刑事判決               97年度訴字第274號
公  訴  人  臺灣桃園地方法院檢察署檢察官
被      告  甲○○
選任辯護人  莊守禮律師
            邱鎮北律師
上列被告因違反毒品危害防制條例等案件，經檢察官提起公訴（
九十七年度偵字第三四三九號），本院判決如下：
    主  文
甲○○共同運輸第三級毒品，處有期徒刑伍年陸月。如附表編號
一至五所示之物，均沒收。
    事  實
一、甲○○明知「愷他命（Ketamine）」係業經公告為毒品危害
    防制條例第二條第二項第三款所規定之第三級毒品，不得非
    法運輸，亦屬懲治走私條例第二條第三項規定授權公告之「
    管制物品項目及其數額」甲項第四款所列管制進出口之物品
    ，不得私運進口，竟於民國九十七年一月三十日中午，受一
    名真實姓名年籍不詳自稱「東東」之成年女子（下稱「東東
    」）委託，至位在臺北縣泰山鄉○○路三一五號之熱浪汽車
    旅館（下稱熱浪旅館）開立房間，以收受自印度寄出內裝有
    第三級毒品愷他命之包裹，並將因變更送貨地點而需額外支
    付之運費予快遞公司而收受後，再由某真實姓名年籍不詳之
    陳姓成年女子前往領取，待事成後「東東」則給付新臺幣（
    下同）一萬元予甲○○作為報酬，甲○○應允後，即與「東
    東」、一名真實姓名年籍不詳綽號「眼鏡」之成年男子（下
    稱「眼鏡」）及NILESH KAMBLI 等人，共同基於自中華民國
    境外運輸第三級毒品愷他命及私運管制物品進口之犯意聯絡
    ，由NILESH KAMBLI 先於九十七年一月二十三日，將內夾藏
    有第三級毒品愷他命十五包（驗前總純質淨重八七一點九
    九公克），收貨人為「SALLY 」，聯絡電話為000000000000
    00號，收貨地址為「KAMO BOUTIQUE MOTEL ，SINSHU ROAD,
    SINJHU ANG CITY,TAIPEI COUNTYNO.242,TAIWAN」（即卡莫
    精品旅館，臺北縣新莊市○○路二四二號），提單號碼為00
    0000000000號之包裹一個，委託不知情之聯邦快遞股份有限
    公司（下稱聯邦公司）人員，以航空快遞方式，自印度經由
    杜拜運輸來臺，迄前開包裹運抵臺灣後，先由「東東」於同
    年月二十九日下午六時三十二分許，以收貨人陳小姐名義撥
    打門號0000000000號行動電話至聯邦公司，確認前開包裹業
    已抵台後，即改以門號0000000000號行動電話撥打「眼鏡」
    前所交付予甲○○，供甲○○與渠等聯絡用之門號00000000
    00號行動電話，要甲○○至銀行購買美金二百元後，於同年
    月三十日至熱浪旅館開房間，甲○○乃於同日中午十二時五
    十八分許，至熱浪旅館開立房間後，隨以門號0000000000號
    行動電話聯繫告知「東東」其所開立之房間號碼為二二九號
    後，即暫離熱浪旅館至臺北縣新莊市○○路、民安路及新樹
    路一帶，而「東東」則於同日下午一時二十八分、五十九分
    及下午二時七分許，告知聯邦公司客服人員變更送達處所為
    熱浪旅館及該旅館之住址、房號，並確認快遞人員可能抵達
    之時間及應再交付之費用為七百四十元，其間並一直與甲○
    ○保持聯絡，甲○○乃於同日下午三時十二分許，再返回熱
    浪旅館二二九號房間，未久即依「東東」指示將封面寫有「
    快遞收」、「陳小姐229 」字樣，內裝有美金二百元及新臺
    幣七百四十元之信封交予熱浪旅館櫃臺人員，並告知會有快
    遞人員送東西過來，要櫃臺人員代收並將信封內的錢交給快
    遞人員後旋又離開，並於十餘分鐘後再返回，而聯邦公司快
    遞人員亦於同日下午三時三十分抵達，櫃臺人員雖即電告甲
    ○○，但甲○○卻請櫃臺人員代為簽收，櫃臺人員乃將前揭
    信封交予快遞人員後代為簽收，並將包裹置於櫃臺內等候領
    取，不久後甲○○即依「東東」指示，交付一千元給櫃臺人
    員表示要延長二二九號房使用時間，並告知包裹其配偶陳太
    太會來領取後，即駕車至熱浪旅館對面等候「東東」前來領
    取包裹，並給付其所應允支付之報酬一萬元。惟前開NILESH
     KAMBLI 所寄送之包裹，經由FX-5131 次班機運輸至臺灣後
    ，於九十七年一月二十八日下午二時十分許，經內政部警政
    署航空警察局（下稱航警局）安檢隊與財政部臺北關稅局人
    員執行進口貨物Ｘ光檢視勤務時發現藏有第三級毒品愷他命
    而加以查扣後，再於次日由航警局警員喬裝陪同快遞人員前
    往熱浪旅館送貨，並於附近埋伏守候，嗣經櫃臺人員指認在
    旅館外徘徊張望等候之甲○○，即係開立二二九號房間且要
    其代收前開包裹並轉交費用予快遞人員之人後，即上前加以
    盤查拘捕而查獲，並扣得如附表編號一至二所示之第三級毒
    品愷他命十五包（驗前總純質淨重八七一點九九公克）、
    用以包裝第三級毒品愷他命之包裝袋十五只、如附表編號三
    所示之用以夾藏包裝第三級毒品愷他命之包裹一個、如附表
    編號四所示之「眼鏡」所有供甲○○用以本件運輸第三級毒
    品愷他命聯繫使用之行動電話二支（不含門號0000000000號
    及門號0000000000號SIM 卡各一枚）、如附表編號五所示之
    甲○○所有用以供本件運輸第三級毒品愷他命聯繫使用之行
    動電話二支（含門號0000000000號及門號0000000000號SIM
    卡各一枚），嗣再循線查悉上情。
二、案經航警局移送臺灣桃園地方法院檢察署檢察官偵查起訴。
    理  由
壹、程序事項：
一、被告以外之人於審判外之陳述，雖不符前四條之規定，而經
    當事人於審判程序同意作為證據，法院審酌該言詞陳述或書
    面陳述作成時之情況，認為適當者，亦得為證據，刑事訴訟
    法第一百五十九條之五定有明文。準此，本件熱浪旅館櫃臺
    人員即證人乙○○、聯邦公司經理即證人陳安仁於警詢中之
    陳述，已經被告甲○○及其選任辯護人於本院審判程序中同
    意作為證據，本院審酌該言詞陳述或書面陳述作成時之情況
    別無其他不可信之情事，認為適當，應具有證據能力，而可
    由本院採為認定本件犯罪事實之依據。
二、次按被告以外之人於偵查中向檢察官所為之陳述，除顯有不
    可信之情況者外，得為證據，刑事訴訟法第一百五十九條之
    一第二項亦定有明文。準此，本件現場查獲航警局員警即證
    人丙○○、熱浪旅館櫃臺人員即證人乙○○於偵查中之證述
    ，其作成時之情況並無其他顯有不可信之情事，且被告及其
    選任辯護人於本院審判程序中亦同意作為證據，又為證明本
    件被告犯罪事實存否所必要，自應具有證據能力，而可由本
    院採為認定本件犯罪事實之依據。
三、本件認定犯罪事實所引用之本件卷內所有卷證資料（包含文
    書證據、物證等證據），並無證據證明係公務員違背法定程
    序所取得，被告及其選任辯護人於本院審判程序終結前就卷
    內所有之卷證資料之證據能力均表示無意見，且卷內之文書
    證據，亦無刑事訴訟法第一百五十九條之四之顯有不可信之
    情況與不得作為證據之情形，則依刑事訴訟法第一百五十九
    條之五之規定，本件認定事實所引用之本件卷證所有文書證
    據、物證等證據，均具有證據能力。
貳、實體事項：
一、上揭犯罪事實，業據被告於本院審理中供承不諱（參見本院
    卷九十七年五月十三日審判筆錄第四—五頁），並經證人丙
    ○○、乙○○、陳安仁分別於警詢及偵查中證述明確，復有
    Ｘ光檢查儀注檢貨物報告表、交通部民用航空局航空醫務中
    心毒品鑑定書、財政部臺北關稅局函、臺北關稅局扣押貨物
    （運輸工具）收據及搜索筆錄、航警局安檢隊蒐證照片二十
    一張、查扣錄影光碟進口快遞貨物簡易申報單、快遞包裹提
    單及貨物明細、送貨單、送貨簽收單、聯邦公司客服人員與
    「東東」對話之錄音及譯文、信封及臺灣銀行匯出匯款賣匯
    水單、熱浪旅館監視錄影畫面、門號0000000000、00000000
    00、0000000000、0000000000、0000000000、0000000000、
    0000000000、0000000000號行動電話通聯紀錄、內政部警政
    署刑事警察局九十七年二月二十六日刑鑑字第0970019207號
    鑑定書等件在卷可稽，亦有扣案如附表編號一至二所示之第
    三級毒品愷他命十五包（驗前總純質淨重八七一點九九公
    克）、用以包裝第三級毒品愷他命之包裝袋十五只、如附表
    編號三所示之用以夾藏包裝第三級毒品愷他命之包裹一個、
    如附表編號四所示之「眼鏡」所有供被告用以本件運輸第三
    級毒品愷他命聯繫使用之行動電話二支（不含門號00000000
    00 號 及門號0000000000號SIM 卡各一枚）、如附表編號五
    所示之被告所有用以供本件運輸第三級毒品愷他命聯繫使用
    之行動電話二支（含門號0000000000號及門號0000000000號
    SI M卡各一枚）可資佐證。綜上所述，足認被告之自白核與
    事實相符，應可採為論罪科刑之依據。從而，本件事證已臻
    明確，被告犯行洵堪認定，應予依法論科。
二、按愷他命係毒品危害防制條例第二條第二項第三款規定之第
    三級毒品，且係行政院依懲治走私條例第二條第三項公告之
    「管制物品及其數額」甲項第四款所列之管制進出口物品。
    查被告與「東東」、「眼鏡」及NILESH KAMBLI 等人共同基
    於運輸第三級毒品愷他命及私運管制物品進口犯意聯絡，將
    內夾藏有第三級毒品愷他命十五包（驗前總純質淨重八七一
    點九九公克），收貨人為「SALLY 」，聯絡電話為000000
    00000000號，收貨地址為「KAMO BOUTIQUE MOTEL，SINSHU
    ROAD, SINJHU ANG CITY,TAIPEI COUNTYNO.242,TAIWAN 」
    （即卡莫精品旅館，臺北縣新莊市○○路二四二號），提單
    號碼為000000000000號之包裹一個運輸來臺，經航警局安檢
    隊與財政部臺北關稅局人員執行進口貨物Ｘ光檢視勤務時發
    現藏有第三級毒品愷他命而加以查扣後，再由航警局警員喬
    裝陪同快遞人員前往熱浪旅館送貨，並於附近埋伏守候，嗣
    經櫃臺人員指認在旅館外徘徊張望等候之被告，即係開立二
    二九號房間且要其代收前開包裹並轉交費用予快遞人員之人
    後，即上前加以盤查拘捕而查獲，而前開內夾藏有第三級毒
    品愷他命之包裹既已寄送來臺，應認被告與「東東」、「眼
    鏡」及NILESH KAMBLI 等人私運管制物品第三級毒品愷他命
    進口之行為已經完成。核被告所為，係犯毒品危害防制條例
    第四條第三項之運輸第三級毒品罪及懲治走私條例第二條第
    一項之私運管制物品進口罪。被告與「東東」、「眼鏡」及
    NILESH KAMBLI 等人，就上開運輸及私運管制物品第三級毒
    品愷他命之犯行，均具有犯意聯絡及行為分擔，均為共同正
    犯。又被告利用不知情之聯邦公司人員為上開運輸及私運管
    制物品第三級毒品愷他命之犯行，係間接正犯。又被告以一
    行為同時觸犯上開運輸及私運管制物品第三級毒品愷他命二
    罪名，為想像競合犯，應從一重之運輸第三級毒品罪處斷。
    爰審酌被告正值青壯之年，不思正途工作，竟鋌而走險將嚴
    重危害我國國人身心健康之第三級毒品愷他命運輸來臺，所
    幸為警及時查獲而未能造成重大危害，無視我國政府反毒決
    心，所運輸之第三級毒品愷他命，數量非微，情節非輕，惟
    念其犯後尚能坦承犯行，態度良好等一切情狀，量處如主文
    所示之刑，以資懲儆。
三、再按毒品危害防制條例第二條第二項規定，毒品依其成癮性
    、濫用性及對社會危害性分為四級，並就製造、運輸、販賣
    、意圖販賣而持有、以非法方法使人施用、引誘他人施用及
    轉讓等不同品項毒品之行為，分別定其處罰。至施用或持有
    第三、四級毒品，因其可罰性較低，故予除罪化，僅就施用
    及持有第一、二級毒品科以刑罰。惟鑑於第三、四級毒品均
    係管制藥品，特於同條例第十一條之一明定無正當理由，不
    得擅自持有；第十八條第一項後段復規定查獲之第三、四級
    毒品，無正當理由而擅自持有者，沒入銷燬之。從而，依同
    條例第十八條第一項後段應沒入銷燬之毒品，專指查獲之施
    用、持有第三、四級毒品而言；倘係查獲之製造、運輸、販
    賣、意圖販賣而持有、以非法方法使人施用、引誘他人施用
    或轉讓之第三、四級毒品，既屬同條例相關法條明文規定處
    罰之犯罪行為，即非該條項應沒入銷燬之範圍。又同條例第
    十九條第一項所定「供犯罪所用或因犯罪所得之物」，係指
    犯第四條至第九條、第十二條、第十三條或第十四條第一項
    、第二項之罪所用或所得之物，不包括毒品本身在內，自不
    得為第三、四級毒品之沒收依據（以犯第四條第三項販賣第
    三級毒品罪為例，其供犯罪所用之物，當指「供販賣第三級
    毒品所用之物」而言；第三級毒品本身為販賣之標的，為遂
    行販賣該毒品使用之物，始屬「供犯罪《犯第四條第三項之
    販賣第三級毒品罪》所用之物」，其理至明）。同條例對於
    查獲之製造、運輸、販賣、意圖販賣而持有、以非法方法使
    人施用、引誘他人施用及轉讓第三、四級毒品之沒收，並無
    特別規定，如其行為已構成犯罪，則該毒品即屬不受法律保
    護之違禁物，應回歸刑法之適用（最高法院九十五年度台上
    字第九一一號判決意旨可資參照）。揆諸前開判決意旨說明
    ，本件扣案如附表編號一所示之第三級毒品愷他命十五包（
    驗前總純質淨重八七一點九九公克），前經送請鑑定結果
    ，確均係第三級毒品愷他命無訛，此有前揭內政部警政署刑
    事警察局鑑定書一份在卷可憑，均屬違禁物，不問屬於犯人
    與否，均應依刑法第三十八條第一項第一款規定宣告沒收。
    又如附表編號二所示之用以包裝第三級毒品愷他命之包裝袋
    十五只，既能與前開第三級毒品愷他命分別秤其重量，有前
    揭內政部警政署刑事警察局鑑定書一份在卷可考，則與前開
    第三級毒品愷他命即無難以析離而無法個別宣告沒收之情事
    （最高法院九十二年度台上字第六九一一號判決意旨可資參
    照），且又與如附表編號三所示用以夾藏包裝第三級毒品愷
    他命之包裹一個，均具有防止本件第三級毒品愷他命裸露、
    逸出及潮濕之功用，並便於運輸，亦屬於被告與「東東」、
    「眼鏡」及NILESH KAMBLI 等人所有供本件犯罪所用之物，
    均應依毒品危害防制條例第十九條第一項前段規定，併予宣
    告沒收。另扣案如附表編號四所示之行動電話二支（不含門
    號0000000000號及門號0000000000號SIM 卡各一枚），係「
    眼鏡」所有供被告用以本件運輸第三級毒品愷他命聯繫使用
    之物，扣案如附表編號五所示之行動電話二支（含門號0000
    000000號及門號0000000000號SIM 卡各一枚，按依司法院九
    十七年五月六日院台廳刑一字第0970009760號函示內容可知
    ，有關國內各家電信公司依其契約內容，均咸認SIM 卡之所
    有權歸屬客戶所有），亦係被告所有用以供本件運輸第三級
    毒品愷他命聯繫使用之物，業據其於本院審理中供明在卷可
    按（參見本院卷九十七年五月十三日審判筆錄第七頁），均
    應依毒品危害防制條例第十九條第一項規定，併予宣告沒收
    。此外，依司法院九十七年五月六日院台廳刑一字第097000
    9760號函示內容可知，有關國內各家電信公司依其契約內容
    ，均咸認SIM 卡之所有權歸屬客戶所有，故本件門號000000
    0000號（臺灣大哥大電信公司）及門號0000000000號（中華
    電信公司）SIM 卡各一枚，其申用客戶各為案外人林雅佩、
    丁○○，有前述門號0000000000號、0000000000號行動電話
    通聯紀錄等件在卷可憑，惟公訴人並未舉證證明該二人有何
    與被告、「東東」、「眼鏡」及NILESH KAMBLI 等人共犯本
    件犯罪之具體事證，本院亦查無其他積極證據足認該二人確
    與被告與「東東」、「眼鏡」及NILESH KAMBLI等人共犯本
    件犯行，是該二人所有之SIM 卡共二枚，並非被告或「東東
    」、「眼鏡」及NILESH KAMBLI 等人所有，且均非屬違禁物
    ，爰不另為沒收之諭知。另鑑驗所耗損之第三級毒品愷他命
    ，既已滅失，爰不另為沒收之諭知，併此敘明。又被告因本
    件經警查獲致未獲致一萬元酬勞，是被告於此部分並無所得
    ，無庸就此部分為沒收之諭知，併此敘明。
據上論斷，應依刑事訴訟法第二百九十九條第一項前段，毒品危
害防制條例第四條第三項、第十九條第一項前段，懲治走私條例
第二條第一項、第十一條、第十二條，刑法第十一條、第二十八
條、第五十五條、第三十八條第一項第一款，判決如主文。
本案經檢察官何治蕙到庭執行職務。
中    華    民    國    97    年    5     月    27    日
                        臺灣桃園地方法院刑事第十庭
                            審判長法  官  江  德  民
                                  法  官  蘇  昌  澤
                                  法  官  林  家  賢
上正本證明與原本相符。
如不服本判決，應於判決送達後十日內，向本院提出上訴狀（應
附繕本），上訴於臺灣高等法院。
                                  書記官  常  毓  生
中    華    民    國    97    年    5     月    28    日
~F0
~T40
┌──────────────────────────────────┐
│附表：                                             97年度訴字第274號│
├───┬────────────────────┬─────────┤
│ 編號 │   應  沒  收  物  品                   │    備      註    │
├───┼────────────────────┼─────────┤
│  一  │   扣案之第三級毒品愷他命十五包（驗前總 │                  │
│      │   純質淨重八七一點九九公克）         │                  │
├───┼────────────────────┼─────────┤
│  二  │   扣案用以包裝第三級毒品愷他命之包裝袋 │                  │
│      │   十五只                               │                  │
├───┼────────────────────┼─────────┤
│  三  │   扣案用以夾藏包裝第三級毒品愷他命之包 │                  │
│      │   裹一個                               │                  │
├───┼────────────────────┼─────────┤
│  四  │   扣案之行動電話二支（不含門號000000000│                  │
│      │   4號及門號0000000000號SIM 卡各一枚）  │                  │
├───┼────────────────────┼─────────┤
│  五  │   扣案之行動電話二支（含門號0000000000 │                  │
│      │   號及門號0000000000號SIM 卡各一枚）   │                  │
└───┴────────────────────┴─────────┘
附錄本判決論罪科刑法條：
毒品危害防制條例第四條第三項：
製造、運輸、販賣第三級毒品者，處五年以上有期徒刑，得併科
新臺幣五百萬元以下罰金。
懲治走私條例第二條第一項：
私運管制物品進口、出口逾公告數額者，處七年以下有期徒刑，
得併科新臺幣二十萬元以下罰金。


司法院資訊處製作；財團法人民間司法改革基金會備份。
